臺灣宜蘭地方法院民事裁定　　　　　 100年度消債更字第14號
聲 請 人即
債　務　人　廖雅純原名廖美嬌.
債　權　人　花旗（台灣）商業銀行股份有限公司
法定代理人　管國霖
債　權　人　遠東國際商業銀行股份有限公司
法定代理人　洪信德
債　權　人　玉山商業銀行股份有限公司
法定代理人　曾國烈
代　理　人　洪瑞霞
債　權　人　台新資產管理股份有限公司
法定代理人　吳統雄
債　權　人　安泰商業銀行股份有限公司
法定代理人　齊百邁
上列當事人聲請更生事件，本院裁定如下：
    主  文
債務人廖雅純自中華民國一○○年八月十六日上午十時起開始更
生程序。
命司法事務官進行本件更生程序。
    理  由
一、按債務人不能清償債務或有不能清償之虞者，得依本條例所
    定更生或清算程序，清理其債務；而法院裁定開始更生或清
    算程式後，得命司法事務官進行更生或清算程式，必要時得
    選任律師、會計師或其他適當之自然人或法人一人為監督人
    或管理人。消費者債務清理條例第3條、第16條第1項分別定
    有明文。
二、聲請意旨略以：聲請人目前債務為新臺幣（下同） 457,646
    元，於民國97年 5月間向最大債權銀行即花旗（台灣）商業
    銀行股份有限公司（下稱花旗銀行）申請債務協商，花旗銀
    行提供以分42期、利率5％、每月清償 17,718元之清償方案
    ，然聲請人當時任職瓊安牙醫每月薪資為25,000元，實在無
    法負擔，因而協商不成立，其後復申請個別協商一致性方案
    ，均未有回覆，伊離職後自98年9月至99年6月在吉的堡擔任
    幼教老師，每月收入為21,000元，99年10月起在宜蘭縣宜蘭
    市公所附設幼稚園擔任代課老師，以現今伊之收入，加上遠
    東銀行、王山銀行個別協商每月 5,000元，如果再加上其他
    家銀行之債務，實在無法負擔，是聲請人有不能清償債務之
    情事，爰依消費者債務清理條例規定，向本院聲請更生。
三、經查：
（一）經查，聲請人目前任職宜蘭縣宜蘭市公所附設幼稚園，依
      聲請人所附存摺，其自公所所領收入分別為：99年10月14
      日2,469元、99年11月22日 4,424元、99年12月10日9,465
      元、100年1月11日12,859元、100年1月26日6,378元、100
      年2月16日7,183元、100年 3月10日6,819元、100年4月19
      日14,637元、100年5月19日4,350元、100年6月13日6,682
      元、100年7月16日5,036元，平均每月收入為8,030元（即
      80,302÷10），倘若以台灣省每人每月最低生活費用標準
      予以衡量，聲請人本身之收入即無法支應基本生活所需之
      支出；而於前揭前置協商程序中，聲請人主張最大債權銀
      行係提供分42期、利率5％、每月清償 17,718元之清償方
      案，花旗銀行則係主張當時提供之清償方案為分57期、利
      率5％、每月清償 13,455元等語，嗣並稱因聲請人無法提
      出薪資由25,869元減為24,000元之證據，故回復為57期、
      利率5％、每月清償 17,718元，無論是每月清償17,718元
      或每月清償13,455元，縱使回計聲請人遭債權人強制執行
      扣薪之數額約12,000元至16,000元之譜，聲請人以目前收
      入仍然無法負擔前開債務；再查，縱使以協商當時聲請人
      月薪25,869元計算，扣除97年度最低生活標準 9,829元，
      僅餘16,040元亦不敷清償17,718元之協商款。更況且，聲
      請人因結婚搬至宜蘭居住，無法保有先前每月25,869元之
      薪資收入，目前薪資為12,000元至16,000元之譜，較之先
      前減少許多，難以期待回復到依前置協商方案履行，是聲
      請人上開協商款顯已逾其清償能力所能負擔，是聲請人主
      張其有不歸責之原因而未能履行協商內容，應屬可採。是
      以上開聲請人每月薪資，綜合判斷聲請人所提出之財產資
      料以及債務數額等情，聲請人主張其有不能清償債務之情
      ，亦屬可採。
（二）惟聲請人於開始更生提出更生方案時，仍應考量：(1)應回
      計未遭強制執行扣薪之薪資收入，為其每月收入之數額；
      (2)聲請人之配偶有工作，每月薪資收入有48,950元（即99
      年度雇主給付總額 587,403元），有財政部臺灣省北區國
      稅局99年度綜合所得稅各類所得資料清單、彰化銀行存摺
      可參，經濟能力較佳，應負擔家庭生活中大部分日常支出
      費用，聲請人應將其薪資收入較多部分作為清償，以求公
      允。
四、綜上所述，聲請人有不能清償債務之情，且復未經法院裁定
    開始清算程序或宣告破產，其無擔保或無優先權之債務總額
    未逾1,200萬元，又無消費者債務清理條例第6條第3項、第8
    條或第46條各款所定駁回更生聲請之事由存在，則聲請人聲
    請更生，洵屬有據。
中    華    民    國   100    年    8     月    16    日
                    民事庭  法  官  郭淑珍
上為正本係照原本作成。
本裁定不得抗告。
本裁定業於100年8月16日上午10時公告。
中    華    民    國   100    年    8     月    16    日
                            書記官  廖穎穗